臺灣高雄地方法院刑事判決
111年度簡上字第69號
上  訴  人  
即  被  告  詹德棟




上列上訴人即被告因竊盜案件，不服本院高雄簡易庭民國111年1
月25日111年度簡字第214號第一審刑事簡易判決（聲請簡易判決
處刑案號：110年度偵字第21004號），提起上訴，本院管轄之第
二審合議庭判決如下：
    主  文
原判決撤銷。
詹德棟犯竊盜罪，累犯，處拘役貳拾日，如易科罰金，以新臺幣
壹仟元折算壹日。
    事  實
一、詹德棟意圖為自己不法所有，基於竊盜犯意，於民國110年7
    月6日17時55分許，在高雄市○鎮區○○○路0000號1樓「家樂福
    成功店」內之「日藥本舖」商店，徒手竊取貨架上價值新臺
    幣（下同）618元之武田合力他命1罐，得手後未經結帳即行
    離去。嗣經該店店長林映秀發覺貨品短少，經調閱監視錄影
    器後報警處理，始循線查悉上情。
二、案經日藥本舖股份有限公司訴由高雄市政府警察局前鎮分局
    報告臺灣高雄地方檢察署檢察官偵查後聲請簡易判決處刑。
    理  由
一、證據能力部分
　　本判決下開所引具有傳聞證據性質之證據資料，經當事人於
    本院審判期日同意為證據使用，是其縱無刑事訴訟法第159
    條之1至第159條之4或其他傳聞法則例外之情形，亦經本院
    審酌該證據作成之情況，既無違法取得情事，復無證明力明
    顯過低等情形，以之作為證據為適當，應認為均有證據能力
    。
二、認定事實所憑之證據及理由
　　上開犯罪事實，業據被告詹德棟於本院審理時坦承不諱，核
    與證人林映秀之警詢證述相符，並有現場照片、店內監視器
    錄影畫面擷取照片、監視器錄影光碟等件在卷可稽，足認被
    告之自白與事實相符，堪予採信。從而，本案事證明確，被
    告上開犯行堪以認定，應依法論科。
三、論罪科刑及上訴論斷
　㈠核被告所為，係犯刑法第320條第1項之竊盜罪。又被告前因
    竊盜案件，經本院以106年度簡字第4595號判處有期徒刑2月
    確定，並於107年5月17日易科罰金執行完畢等情，有臺灣高
    等法院被告前案紀錄表在卷可憑，其於徒刑執行完畢後，5
    年內故意再犯本件有期徒刑以上之罪，為累犯；而本件並無
    應處最低法定刑，又無刑法第59條規定得減輕之情形，且適
    用累犯加重規定時，亦無超過其所應負擔罪責之情事，爰依
    刑法第47條第1項之規定加重其刑。
　㈡撤銷原判決之理由
    被告上訴意旨略謂：伊已經與告訴人達成和解，希望從輕量
    刑等語。原判決認被告罪證明確予以論罪科刑，固非無見。
    惟查：被告於110年8月9日已自行與告訴人公司和解並賠償
    損害一情，有被告上訴時提出之和解書可資為證，並經本院
    電詢上開店鋪店長林映秀核認屬實，原審未及審酌此一情事
    ，所為量刑容有未臻妥適之處；又被告既已賠償告訴人公司
    ，再對被告宣告沒收犯罪所得，亦有過苛之虞（理由詳後述
    ）。被告上訴請求從輕量刑，非無理由，且原判決既有上開
    違誤之處，自應由本院撤銷改判。
　㈢爰審酌被告非無謀生能力，且前有多次竊盜前科（構成累犯
    部分不重複評價），有上開被告前案紀錄表可查，竟仍不思
    以正途取財，率爾竊取店家陳列販售之商品，侵害他人財產
    法益，其行為及價值觀均有偏差，實應予非難。惟念被告坦
    承犯行自承錯誤，復於犯後未久即與店家達成和解並賠償完
    畢（和解金2000元），有和解書、本院電話紀錄查詢表可憑
    ，堪見被告犯後態度非惡，且願積極彌補其犯罪所生之損害
    。兼衡其犯罪動機、手段、情節、所竊財物之價值、於本院
    審理時自述之智識程度、生活與家庭經濟狀況、身心健康情
    形暨所提出之診斷證明書等一切情狀，量處如主文所示之刑
    ，並諭知易科罰金之折算標準。
四、沒收部分
　　被告所竊上開財物核屬其犯罪所得，本應依刑法第38條之1
    第1項規定宣告沒收。惟審酌被告業與告訴人公司達成和解
    並賠償完畢，有如前述，其賠償之金額已逾犯罪所得之價值
    ，未再保有任何犯罪利益，是如予宣告犯罪所得，尚有過苛
    之虞，爰依刑法第38條之2第2項規定，不予宣告沒收或追徵
    。
據上論斷，依刑事訴訟法第455條之1第1項、第3項、第369條第1
 項前段、第364條、第299條第1項前段，判決如主文。
本案經檢察官宋文宏聲請簡易判決處刑，檢察官陳宗吟到庭執行
職務。　　
中　　華　　民　　國　　111 　年　　6 　　月　　1 　　日
                  刑事第七庭    審判長法  官  林柏壽
                                      法  官  李宜穎
                                      法  官  陳力揚
以上正本證明與原本無異。
不得上訴。
中　　華　　民　　國　　111 　年　　6 　　月　　1 　　日
　　　　　　　　　　　　　　　　　　　書記官　吳采蓉
附錄本案論罪科刑法條：
刑法第320條第1項
意圖為自己或第三人不法之所有，而竊取他人之動產者，為竊盜
罪，處5年以下有期徒刑、拘役或50萬元以下罰金。